```{r}
merged <- merged_v2
merged$Zxy = merged$Z.x*merged$Z.y
```

```{r}
merged <- merged[,c("SNP","chi2.x","chi2.y","N.x","N.y","Zxy","L2")]
```

### 估计Heritability 参考est_h2函数

### 估计h2.1

```{r}
get.h2.weights <- function(h2, intercept, L2, N, M, x){
  #
  h2 <- max(h2, 0)
  h2 <- min(h2, 1)
  wld <- as.numeric(lapply(X=L2, function(x){max(x,1)}))
  ld <- as.numeric(lapply(X=x, function(x){max(x,1)}))
  #cat("ld:",mean(ld),"\n")
  c <- h2*N/M
  het.w <- 1/(2*(intercept + c*ld )^2)
  #cat("mean het.w ", mean(het.w),"\n")
  oc.w <- 1/wld
  #cat("mean oc.w ", mean(oc.w), "\n")
  w <- sqrt(het.w*oc.w)
  return(w)
}
```

```{r}
require(readr)
mergedh2.1 = merged[, c("SNP","chi2.x","N.x","L2")]
colnames(mergedh2.1) = c("SNP","chi2","N","L2")
chi2 = mergedh2.1$chi2
N = mergedh2.1$N
L2 = mergedh2.1$L2
n.snps = nrow(mergedh2.1)
L2 <- as.numeric(lapply(X=L2, function(x){max(x,1)}))
## initial WEIGHTS:
intercept = 1
tot.agg <- (M*(mean(chi2)-1))/mean(L2*N)
weights = get.h2.weights(tot.agg, intercept = 1, L2, N, M,L2)
N.bar <- mean(N)
x = L2 *N/N.bar
```

```{r}
n.blocks <- 200
step1.idx = which(merged$chi2.x<30 & merged$chi2.y <30)
seperator <- floor(seq(from=1, to=length(step1.idx), length.out =(n.blocks+1)))
new.seperator <-  c(1, step1.idx[seperator[2:n.blocks]], nrow(merged))
```

#### step1

```{r}
chi2.s1 <- chi2[step1.idx]
L2.s1   <- L2[step1.idx]
weights.s1 <- weights[step1.idx]
N.s1 <- N[step1.idx]
x.s1 <- x[step1.idx]
seperator <- floor(seq(from=1, to=length(step1.idx), length.out =(n.blocks+1)))
```

```{r}
y_1 <- chi2.s1
L2_1 <- L2.s1
update.x_1 <- x.s1
weights_1 <- weights.s1
N_1 <- N.s1
```

```{r}
weights_1 = weights_1/sum(weights_1)
x_1 = L2_1 *N_1/N.bar
```

```{r}
# step1 = irwls_h2(chi2.s1, L2 = L2.s1, update.x=x.s1, weights.s1, intercept=1, M, N.s1, N.bar, fix.intercept, seperator, jknife)

for(i in 1:2){
      
      wy = y_1*weights_1
      
      wx = as.matrix(cbind(x_1*weights_1, weights_1))
      
      fit = lm(wy~wx+0)
      
      h2 = coef(fit)[1]*M/N.bar # 线性回归的斜率
      
      h2 <- max(h2, 0)
      h2 <- min(h2, 1)
      intercept = coef(fit)[2] 
      #cat(h2,"\t")
      #cat(intercept,"\n")
      # update weights
      weights_1 = get.h2.weights(h2, intercept, L2_1, N_1, M, update.x_1)
      #cat(mean(weights), "\n")
      weights_1 = weights_1/sum(weights_1)
      #cat("i:", i," ", mean(weights), "\n")
    }
```

```{r}
print(intercept)
```

```{r}
weighted.LD <- as.matrix(cbind(x_1*weights_1, weights_1))
weighted.chi <- as.matrix(y_1*weights_1)
```

LD & chi\^2

:   $l_j:= \sum_{k=1}^Mr_{jk}^2$ ——$X$

    $\mathbb{E}[\chi_j^2]\approx\frac{Nh_g^2}M\ell_j+1$ ——$Y$

    $E[\chi^2|l_j]=\frac{Nh^2l_j}{M}+Na+1$ 回归函数

```{r}
 n.blocks = length(seperator)-1
  n.snps <- length(y_1)
  p = ncol(weighted.LD)
  xty.block.values <- matrix(data=NA, nrow=n.blocks, ncol=p)
  xtx.block.values <- matrix(data=NA, nrow=p*n.blocks, ncol=p)
  
  from <- seperator
  to <- c(seperator[2:n.blocks]-1, n.snps)
  
  rep.from <- seq(from=1,to=p*n.blocks , by=p)
  rep.to <- seq(from =p,to=p*n.blocks ,by =p)
  
  colnames(xty.block.values)<- colnames(xtx.block.values)<- colnames(weighted.LD)
```

```{r}
library(pracma)
 for(i in 1:n.blocks){
     xty.block.values[i,] <- t(t(weighted.LD[from[i]:to[i],]) %*% weighted.chi[from[i]:to[i],])
   # xty.block.values[i,] <- t(crossprod(t(weighted.LD[from[i]:to[i],]), weighted.chi[from[i]:to[i],])) 
    xtx.block.values[rep.from[i]:rep.to[i],] <- as.matrix(t(weighted.LD[from[i]:to[i],]) %*%
                                                            weighted.LD[from[i]:to[i],])
  }
  
  xty <- as.matrix(colSums(xty.block.values))
  xtx <- matrix(data=NA,nrow =p, ncol =p)
  colnames(xtx)<- colnames(weighted.LD)
  
  for(i in 1:p){
    xtx[i,] <- t(colSums(as.matrix(xtx.block.values[seq(from=i, to=p*n.blocks, by = p),])))
  }
  
  
  reg <- solve(xtx)%*% xty
```

估计标准差（不使用jacknife方法）

```{r}
if(p==1){
      intercept.est <- intercept
      h2.est <- reg[1]/N.bar*M
    }
    
    if(p==2){
      
      intercept.est <- reg[2]
      h2.est <- reg[1]/N.bar*M
      
    }
```

```{r}
step1 <- list(h2 = h2.est,
    intercept = intercept.est)
```

```{r}
step1
```

#### step 2

```{r}
chi2 <- chi2
L2   <- L2
update.x <- L2
weights <- weights
intercept <- step1$intercept
new.seperator <-  c(1, step1.idx[seperator[2:n.blocks]], n.snps)
N <- N
```

```{r}
y <- chi2


weights = weights/sum(weights)
x = L2 *N/N.bar
```

```{r}
 y = (y-intercept)
    for(i in 1:2){

      wy = y*weights

      wx = as.matrix(x*weights)

      fit = lm(wy~wx+0)


      h2 = drop(coef(fit)[1]) * M/N.bar

      h2 <- max(h2, 0)

      h2 <- min(h2, 1)

      #cat(h2,"\t")
      #cat(intercept,"\n")
      # update weights
      weights = get.h2.weights(h2, intercept, L2, N, M, update.x)
      #cat(mean(weights), "\n")
      weights = weights/sum(weights)
      #print(intercept)
      #cat("i:", i," ", mean(weights), "\n")
    }

    ## preweight LD and chi:
    weighted.LD <- as.matrix(x*weights)
    weighted.chi <- as.matrix(y*weights)

```

```{r}
 n.blocks = length(seperator)-1
  n.snps <- length(y)
  p = ncol(weighted.LD)
  xty.block.values <- matrix(data=NA, nrow=n.blocks, ncol=p)
  xtx.block.values <- matrix(data=NA, nrow=p*n.blocks, ncol=p)

  from <- seperator
  to <- c(seperator[2:n.blocks]-1, n.snps)

  rep.from <- seq(from=1,to=p*n.blocks , by=p)
  rep.to <- seq(from =p,to=p*n.blocks ,by =p)

  colnames(xty.block.values)<- colnames(xtx.block.values)<- colnames(weighted.LD)


  for(i in 1:n.blocks){
    xty.block.values[i,] <- t(t(weighted.LD[from[i]:to[i],]) %*% weighted.chi[from[i]:to[i],])
    xtx.block.values[rep.from[i]:rep.to[i],] <- as.matrix(t(weighted.LD[from[i]:to[i],]) %*%
                                                            weighted.LD[from[i]:to[i],])
  }

  xty <- as.matrix(colSums(xty.block.values))
  xtx <- matrix(data=NA,nrow =p, ncol =p)
  colnames(xtx)<- colnames(weighted.LD)

  for(i in 1:p){
    xtx[i,] <- t(colSums(as.matrix(xtx.block.values[seq(from=i, to=p*n.blocks, by = p),])))
  }


  reg <- solve(xtx)%*% xty

```

```{r}
 if(p==1){
      intercept.est <- intercept
      h2.est <- reg[1]/N.bar*M
    }
    
    if(p==2){
      
      intercept.est <- reg[2]
      h2.est <- reg[1]/N.bar*M
      
    }
```

```{r}
step2 <- list(h2 = h2.est,
    intercept = intercept.est)

step2
```

```{r}
h2 = step2$h2
intercept = step1$intercept
```

#### final estimation

```{r}
h2.1 <-list(h2 = h2,
      intercept = intercept)

h2.1
```

### 估计h2.2

```{r}
require(readr)
mergedh2.2 = merged[, c("SNP","chi2.y","N.y","L2")]
colnames(mergedh2.2) =  c("SNP","chi2","N","L2")
chi2 = mergedh2.2$chi2
N = mergedh2.2$N
L2 = mergedh2.2$L2
n.snps = nrow(mergedh2.2)
L2 <- as.numeric(lapply(X=L2, function(x){max(x,1)}))
  
## initial WEIGHTS:
intercept = 1
tot.agg <- (M*(mean(chi2)-1))/mean(L2*N)
weights = get.h2.weights(tot.agg, intercept = 1, L2, N, M,L2)
N.bar <- mean(N)
x = L2 *N/N.bar
```

#### Two step estimation

#### step1

```{r}
n.blocks <- 200
step1.idx = which(merged$chi2.x<30 & merged$chi2.y <30)
seperator <- floor(seq(from=1, to=length(step1.idx), length.out =(n.blocks+1)))
new.seperator <-  c(1, step1.idx[seperator[2:n.blocks]], nrow(merged))
```

```{r}
chi2.s1 <- chi2[step1.idx]
L2.s1   <- L2[step1.idx]
weights.s1 <- weights[step1.idx]
N.s1 <- N[step1.idx]
x.s1 <- x[step1.idx]
seperator <- floor(seq(from=1, to=length(step1.idx), length.out =(n.blocks+1)))
```

```{r}
y_1 <- chi2.s1
L2_1 <- L2.s1
update.x_1 <- x.s1
weights_1 <- weights.s1
N_1 <- N.s1
```

```{r}
weights_1 = weights_1/sum(weights_1)
x_1 = L2_1 *N_1/N.bar
```

```{r}
# step1 = irwls_h2(chi2.s1, L2 = L2.s1, update.x=x.s1, weights.s1, intercept=1, M, N.s1, N.bar, fix.intercept, seperator, jknife)

for(i in 1:2){
      
      wy = y_1*weights_1
      
      wx = as.matrix(cbind(x_1*weights_1, weights_1))
      
      fit = lm(wy~wx+0)
      
      h2 = coef(fit)[1]*M/N.bar # 线性回归的斜率
      
      h2 <- max(h2, 0)
      h2 <- min(h2, 1)
      intercept = coef(fit)[2] 
      #cat(h2,"\t")
      #cat(intercept,"\n")
      # update weights
      weights_1 = get.h2.weights(h2, intercept, L2_1, N_1, M, update.x_1)
      #cat(mean(weights), "\n")
      weights_1 = weights_1/sum(weights_1)
      #cat("i:", i," ", mean(weights), "\n")
    }
```

```{r}
print(intercept)
```

```{r}
weighted.LD <- as.matrix(cbind(x_1*weights_1, weights_1))
weighted.chi <- as.matrix(y_1*weights_1)
```

LD & chi\^2

:   $l_j:= \sum_{k=1}^Mr_{jk}^2$ ——$X$

    $\mathbb{E}[\chi_j^2]\approx\frac{Nh_g^2}M\ell_j+1$ ——$Y$

    $E[\chi^2|l_j]=\frac{Nh^2l_j}{M}+Na+1$ 回归函数

```{r}
 n.blocks = length(seperator)-1
  n.snps <- length(y_1)
  p = ncol(weighted.LD)
  xty.block.values <- matrix(data=NA, nrow=n.blocks, ncol=p)
  xtx.block.values <- matrix(data=NA, nrow=p*n.blocks, ncol=p)
  
  from <- seperator
  to <- c(seperator[2:n.blocks]-1, n.snps)
  
  rep.from <- seq(from=1,to=p*n.blocks , by=p)
  rep.to <- seq(from =p,to=p*n.blocks ,by =p)
  
  colnames(xty.block.values)<- colnames(xtx.block.values)<- colnames(weighted.LD)
```

```{r}
library(pracma)
 for(i in 1:n.blocks){
    xty.block.values[i,] <- t(t(weighted.LD[from[i]:to[i],]) %*% weighted.chi[from[i]:to[i],])
    # xty.block.values[i,] <- t(crossprod(t(weighted.LD[from[i]:to[i],]), weighted.chi[from[i]:to[i],])) 
    xtx.block.values[rep.from[i]:rep.to[i],] <- as.matrix(t(weighted.LD[from[i]:to[i],]) %*%
                                                            weighted.LD[from[i]:to[i],])
  }
  
  xty <- as.matrix(colSums(xty.block.values))
  xtx <- matrix(data=NA,nrow =p, ncol =p)
  colnames(xtx)<- colnames(weighted.LD)
  
  for(i in 1:p){
    xtx[i,] <- t(colSums(as.matrix(xtx.block.values[seq(from=i, to=p*n.blocks, by = p),])))
  }
  
  
  reg <- solve(xtx)%*% xty
```

估计标准差（不使用jacknife方法）

```{r}
if(p==1){
      intercept.est <- intercept
      h2.est <- reg[1]/N.bar*M
    }
    
    if(p==2){
      
      intercept.est <- reg[2]
      h2.est <- reg[1]/N.bar*M
      
    }
```

```{r}
step1 <- list(h2 = h2.est,
    intercept = intercept.est)

step1
```

#### step 2

```{r}
chi2 <- chi2
L2   <- L2
update.x <- L2
weights <- weights
intercept <- step1$intercept
new.seperator <-  c(1, step1.idx[seperator[2:n.blocks]], n.snps)
N <- N
```

```{r}
y <- chi2


weights = weights/sum(weights)
x = L2 *N/N.bar
```

```{r}
 y = (y-intercept)
    for(i in 1:2){

      wy = y*weights

      wx = as.matrix(x*weights)

      fit = lm(wy~wx+0)


      h2 = drop(coef(fit)[1]) * M/N.bar

      h2 <- max(h2, 0)

      h2 <- min(h2, 1)

      #cat(h2,"\t")
      #cat(intercept,"\n")
      # update weights
      weights = get.h2.weights(h2, intercept, L2, N, M, update.x)
      #cat(mean(weights), "\n")
      weights = weights/sum(weights)
      #print(intercept)
      #cat("i:", i," ", mean(weights), "\n")
    }

    ## preweight LD and chi:
    weighted.LD <- as.matrix(x*weights)
    weighted.chi <- as.matrix(y*weights)

```

```{r}
 n.blocks = length(seperator)-1
  n.snps <- length(y)
  p = ncol(weighted.LD)
  xty.block.values <- matrix(data=NA, nrow=n.blocks, ncol=p)
  xtx.block.values <- matrix(data=NA, nrow=p*n.blocks, ncol=p)

  from <- seperator
  to <- c(seperator[2:n.blocks]-1, n.snps)

  rep.from <- seq(from=1,to=p*n.blocks , by=p)
  rep.to <- seq(from =p,to=p*n.blocks ,by =p)

  colnames(xty.block.values)<- colnames(xtx.block.values)<- colnames(weighted.LD)


  for(i in 1:n.blocks){
    xty.block.values[i,] <- t(t(weighted.LD[from[i]:to[i],]) %*% weighted.chi[from[i]:to[i],])
    xtx.block.values[rep.from[i]:rep.to[i],] <- as.matrix(t(weighted.LD[from[i]:to[i],]) %*%
                                                            weighted.LD[from[i]:to[i],])
  }

  xty <- as.matrix(colSums(xty.block.values))
  xtx <- matrix(data=NA,nrow =p, ncol =p)
  colnames(xtx)<- colnames(weighted.LD)

  for(i in 1:p){
    xtx[i,] <- t(colSums(as.matrix(xtx.block.values[seq(from=i, to=p*n.blocks, by = p),])))
  }


  reg <- solve(xtx)%*% xty

```

```{r}
 if(p==1){
      intercept.est <- intercept
      h2.est <- reg[1]/N.bar*M
    }
    
    if(p==2){
      
      intercept.est <- reg[2]
      h2.est <- reg[1]/N.bar*M
      
    }
```

```{r}
step2 <- list(h2 = h2.est,
    intercept = intercept.est)

step2
```

```{r}
h2 = step2$h2
intercept = step1$intercept
```

#### final estimation

```{r}
h2.2 <-list(h2 = h2,
      intercept = intercept)
```

```{r}
h2.1F = h2.1
h2.2F = h2.2
```

### 估计h2_1: Estimate heritability for trait 1

$\frac{h^2}{M}$

```{r}
merged11 = merged[,c("SNP","chi2.x","chi2.x","N.x","N.x","chi2.x","L2")]
colnames(merged11) = c("SNP","chi2.x","chi2.y","N.x","N.y","zxy","L2")
Zxy = merged11$zxy
L2 = merged11$L2
N.x = merged11$N.x
N.y = merged11$N.y
N.x <- as.numeric(N.x)
N.y <- as.numeric(N.y)
N = sqrt(N.x * N.y)
N.bar <- mean(N)
x = L2 *N/N.bar
rho_g <- mean(Zxy)*M/mean(N*L2)

h1 = h2.1F$h2
h2 = h2.1F$h2
intercept.h1 = h2.1F$intercept
intercept.h2 = h2.1F$intercept
intercept.gencov = h2.1F$intercept
```

```{r}
get.gencov.weights <- function(L2, h1, h2, intercept.h1,
                               intercept.h2, intercept.gencov,
                               N.x, N.y, rho_g, N.bar, M, x){
  #### MAKE WEIGHTS:
  h1 <- max(h1, 0)
  h1 <- min(h1, 1)

  h2 <- max(h2, 0)
  h2 <- min(h2, 1)

  rho_g <- max(rho_g, -1)
  rho_g <- min(rho_g, 1)
  wld <- as.numeric(lapply(X=L2, function(x){max(x,1)}))
  ld <- as.numeric(lapply(X=x,function(x){max(x,1)}))
  a = N.x * h1 * ld/M + intercept.h1
  b = N.y * h2 * ld/M + intercept.h2
  c = sqrt(N.x*N.y) * rho_g * ld/M + intercept.gencov
  het.w <- 1/(a*b + c^2)
  oc.w <- 1/wld
  #cat("mean het.w ", mean(het.w),"\n")
  #cat("mean oc.w ", mean(oc.w), "\n")
  w <- sqrt(het.w * oc.w )

  return(w)

}
```

```{r}
# 计算协方差矩阵的权重 用于后续的GLM回归
weights = get.gencov.weights(L2, h1, h2,
                               intercept.h1,
                               intercept.h2,
                               intercept.gencov,
                               N.x, N.y,
                               rho_g, N.bar, M, L2)
```

```{r}
    ### Two step estimator
step1.idx = which(merged11$chi2.x<30 & merged11$chi2.y <30)


Zxy.s1 <-Zxy[step1.idx]
L2.s1   <- L2[step1.idx]
weights.s1 <- weights[step1.idx]
N.s1 <- N[step1.idx]
x.s1 <- x[step1.idx]
N.x.s1 <- N.x[step1.idx]
N.y.s1 <- N.y[step1.idx]
n.snps <- nrow(merged)
seperator <- floor(seq(from=1, to=length(step1.idx), length.out =(n.blocks+1)))

y_1 = Zxy.s1
L2_1 = L2.s1
update.x_1 = x.s1
N_1 = N.s1
weights_1 = weights.s1
N.x_1 = N.x.s1
N.y_1 = N.y.s1
```

#### step 1

```{r}
weights_1 = weights_1/sum(weights_1)
x_1 = L2_1 *N_1/N.bar
for(i in 1:2){
      
      wy = y_1*weights_1
      
      wx = as.matrix(cbind(x_1*weights_1, 1*weights_1))
      
      fit = lm(wy~wx+0)
      
      rho_g = drop(coef(fit)[1]* M/N.bar)
      
      rho_g <- max(rho_g, -1)
      rho_g <- min(rho_g, 1)
      
      weights_1 = get.gencov.weights(L2_1, h1, h2,
                                   intercept.h1,
                                   intercept.h2,
                                   intercept.gencov,
                                   N.x_1, N.y_1,
                                   rho_g,
                                   N.bar, M, update.x_1)
      
      weights_1 <-  weights_1/sum(weights_1)
  #     intercept.gencov = drop(coef(fit)[2])
  #     
  #  h1 <- max(h1, 0)
  # h1 <- min(h1, 1)
  # 
  # h2 <- max(h2, 0)
  # h2 <- min(h2, 1)
  # 
  # rho_g <- max(rho_g, -1)
  # rho_g <- min(rho_g, 1)
  # wld <- as.numeric(lapply(X=L2, function(x){max(x,1)}))
  # ld <- as.numeric(lapply(X=x,function(x){max(x,1)}))
  # a = N.x * h1 * ld/M + intercept.h1
  # b = N.y * h2 * ld/M + intercept.h2
  # c = sqrt(N.x*N.y) * rho_g * ld/M + intercept.gencov
  # het.w <- 1/(a*b + c^2)
  # oc.w <- 1/wld
  # #cat("mean het.w ", mean(het.w),"\n")
  # #cat("mean oc.w ", mean(oc.w), "\n")
  # w <- sqrt(het.w * oc.w )
  # weights <- w
  #     #cat(mean(weights),"\n")
  #     weights <-  weights/sum(weights)
    }
```

```{r}
    weighted.LD <- as.matrix(cbind(x_1*weights_1, 1*weights_1))
    
    weighted.chi <- as.matrix(y_1*weights_1)
```

-   块状数据处理 针对多个数据块(由seperator指定)

```{r}
 n.blocks = length(seperator)-1
  n.snps <- length(y_1)
  p = ncol(weighted.LD)
  xty.block.values <- matrix(data=NA, nrow=n.blocks, ncol=p)
  xtx.block.values <- matrix(data=NA, nrow=p*n.blocks, ncol=p)
  
  from <- seperator
  to <- c(seperator[2:n.blocks]-1, n.snps)
  
  rep.from <- seq(from=1,to=p*n.blocks , by=p)
  rep.to <- seq(from =p,to=p*n.blocks ,by =p)
  
  colnames(xty.block.values)<- colnames(xtx.block.values)<- colnames(weighted.LD)
```

```{r}
  for(i in 1:n.blocks){
 xty.block.values[i,] <- t(t(weighted.LD[from[i]:to[i],]) %*% weighted.chi[from[i]:to[i],])
    xtx.block.values[rep.from[i]:rep.to[i],] <- as.matrix(t(weighted.LD[from[i]:to[i],]) %*%
                                                            weighted.LD[from[i]:to[i],])
  }
  
  xty <- as.matrix(colSums(xty.block.values))
  xtx <- matrix(data=NA,nrow =p, ncol =p)
  colnames(xtx)<- colnames(weighted.LD)
  
  for(i in 1:p){
    xtx[i,] <- t(colSums(as.matrix(xtx.block.values[seq(from=i, to=p*n.blocks, by = p),])))
  }
  
  
  reg <- solve(xtx)%*% xty
```

-   利用Jacknife估计回归系数的方差和标准误差
-   利用重采样的方法 评估估计的robustness 去除部分样本计算估计量 并最后求这些估计量的平均

```{r}
library(pracma)
delete.from <- seq(from=1,to= p* n.blocks, by=p)
    delete.to <- seq(from=p,  to=p* n.blocks, by=p)
    delete.values <- matrix(data=NA, nrow=n.blocks, ncol = p)
    colnames(delete.values)<- colnames(weighted.LD)
    
    for(i in 1:n.blocks){
      
      xty.delete <- xty-xty.block.values[i,]
      xtx.delete <- xtx-xtx.block.values[delete.from[i]:delete.to[i],]
      delete.values[i,] <- pinv(xtx.delete) %*% xty.delete
      # delete.values[i,] <- solve(xtx.delete)%*% xty.delete
    }
    
    delete.values <- as.matrix(delete.values[,1:p])
    
    
    pseudo.values <- matrix(data=NA,nrow=n.blocks,ncol=p)
    colnames(pseudo.values)<- colnames(weighted.LD)
    for(i in 1:n.blocks){
      pseudo.values[i,] <- (n.blocks*reg)-((n.blocks-1)* delete.values[i,])
    }
    
    jackknife.cov <- cov(pseudo.values)/n.blocks
    jackknife.se <- sqrt(diag(jackknife.cov))
    
    coef.cov <- jackknife.cov[1,1]/(N.bar^2)*M^2
    rho_g.se <- sqrt(coef.cov)
    
    if(p==1){
      intercept.est <- intercept.gencov
      rho_g.est <- reg[1]/N.bar*M
      intercept.se <- NA
    }
    
    if(p==2){
      
      intercept.est <- reg[2]
      rho_g.est <- reg[1]/N.bar*M
      intercept.se <- jackknife.se[length(jackknife.se)]
      
    }
step1<- list(rho_g = rho_g.est, rho_g.se= rho_g.se,
                intercept = intercept.est,
                intercept.se = intercept.se,
                delete.values =  delete.values,
                jk.est = reg[1])
```

```{r}
step1$intercept # 多数为positive
```

#### step 2

```{r}
irwls_gencov <- function(y, L2, update.x, N,
                         weights,
                         N.x,N.y,
                         h1, h2,
                         intercept.h1,
                         intercept.h2,
                         intercept.gencov=0,
                         M, N.bar,
                         fix.intercept=T,
                         seperator,
                         jknife=T){
  #cat("Weights \n")
  #cat(mean(weights),"\n")
  weights = weights/sum(weights)

  x = L2 *N/N.bar

  if(fix.intercept){

    y= y - intercept.gencov

    for(i in 1:2){

      wy = y*weights

      wx = as.matrix(x*weights)

      fit = lm(wy~wx+0)

      rho_g = drop(coef(fit)[1]* M/N.bar)

      rho_g <- max(rho_g, -1)
      rho_g <- min(rho_g, 1)

      # update weights
      weights = get.gencov.weights(L2, h1, h2,
                                   intercept.h1,
                                   intercept.h2,
                                   intercept.gencov,
                                   N.x, N.y,
                                   rho_g,
                                   N.bar, M, update.x)
      #cat(mean(weights),"\n")
      weights <-  weights/sum(weights)
    }

    ## preweight LD and chi:
    weighted.LD <- as.matrix(x*weights)

    weighted.chi <- as.matrix(y*weights)



  }else{


    for(i in 1:2){

      wy = y*weights

      wx = as.matrix(cbind(x*weights, 1*weights))

      fit = lm(wy~wx+0)

      rho_g = drop(coef(fit)[1]* M/N.bar)

      rho_g <- max(rho_g, -1)
      rho_g <- min(rho_g, 1)

      intercept.gencov = drop(coef(fit)[2])

      weights = get.gencov.weights(L2,h1, h2,
                                   intercept.h1,
                                   intercept.h2,
                                   intercept.gencov,
                                   N.x, N.y,
                                   rho_g,
                                   N.bar, M, update.x)
      #cat(mean(weights),"\n")
      weights <-  weights/sum(weights)
    }
    ## preweight LD and chi:

    weighted.LD <- as.matrix(cbind(x*weights, 1*weights))

    weighted.chi <- as.matrix(y*weights)
  }

  n.blocks = length(seperator)-1
  n.snps <- length(y)
  p = ncol(weighted.LD)
  xty.block.values <- matrix(data=NA, nrow=n.blocks, ncol=p)
  xtx.block.values <- matrix(data=NA, nrow=p*n.blocks, ncol=p)

  from <- seperator
  to <- c(seperator[2:n.blocks]-1, n.snps)

  rep.from <- seq(from=1,to=p*n.blocks , by=p)
  rep.to <- seq(from =p,to=p*n.blocks ,by =p)

  colnames(xty.block.values)<- colnames(xtx.block.values)<- colnames(weighted.LD)


  for(i in 1:n.blocks){
    xty.block.values[i,] <- t(t(weighted.LD[from[i]:to[i],]) %*% weighted.chi[from[i]:to[i],])
    xtx.block.values[rep.from[i]:rep.to[i],] <- as.matrix(t(weighted.LD[from[i]:to[i],]) %*%
                                                            weighted.LD[from[i]:to[i],])
  }

  xty <- as.matrix(colSums(xty.block.values))
  xtx <- matrix(data=NA,nrow =p, ncol =p)
  colnames(xtx)<- colnames(weighted.LD)

  for(i in 1:p){
    xtx[i,] <- t(colSums(as.matrix(xtx.block.values[seq(from=i, to=p*n.blocks, by = p),])))
  }


  reg <- solve(xtx)%*% xty

  if(jknife){

    # perform jacknife
    delete.from <- seq(from=1,to= p* n.blocks, by=p)
    delete.to <- seq(from=p,  to=p* n.blocks, by=p)
    delete.values <- matrix(data=NA, nrow=n.blocks, ncol = p)
    colnames(delete.values)<- colnames(weighted.LD)

    for(i in 1:n.blocks){
      xty.delete <- xty-xty.block.values[i,]
      xtx.delete <- xtx-xtx.block.values[delete.from[i]:delete.to[i],]
      delete.values[i,] <- solve(xtx.delete)%*% xty.delete
    }

    delete.values <- as.matrix(delete.values[,1:p])


    pseudo.values <- matrix(data=NA,nrow=n.blocks,ncol=p)
    colnames(pseudo.values)<- colnames(weighted.LD)
    for(i in 1:n.blocks){
      pseudo.values[i,] <- (n.blocks*reg)-((n.blocks-1)* delete.values[i,])
    }

    jackknife.cov <- cov(pseudo.values)/n.blocks
    jackknife.se <- sqrt(diag(jackknife.cov))

    coef.cov <- jackknife.cov[1,1]/(N.bar^2)*M^2
    rho_g.se <- sqrt(coef.cov)

    if(p==1){
      intercept.est <- intercept.gencov
      rho_g.est <- reg[1]/N.bar*M
      intercept.se <- NA
    }

    if(p==2){

      intercept.est <- reg[2]
      rho_g.est <- reg[1]/N.bar*M
      intercept.se <- jackknife.se[length(jackknife.se)]

    }
    return(list(rho_g = rho_g.est, rho_g.se= rho_g.se,
                intercept = intercept.est,
                intercept.se = intercept.se,
                delete.values =  delete.values,
                jk.est = reg[1]))
  }else{
    if(p==1){
      intercept.est <- intercept.gencov
      rho_g.est <- reg[1]/N.bar*M
    }

    if(p==2){

      intercept.est <- reg[2]
      rho_g.est <- reg[1]/N.bar*M
    }
    return(list(rho_g = rho_g.est,
                intercept = intercept.est))
  }

}

```

```{r}
 ## step 2
    #cat("step II \n")
    new.seperator <-  c(1, step1.idx[seperator[2:n.blocks]], n.snps)
  
    step2 =irwls_gencov(y=Zxy,
                        L2=L2,
                        update.x = L2,
                        N = N,
                        weights = weights,
                        N.x = N.x,
                        N.y = N.y,
                        h1, h2,
                        intercept.h1,
                        intercept.h2,
                        intercept.gencov=step1$intercept,
                        M, N.bar,
                        fix.intercept=T,
                        new.seperator)
    rho_g = step2$rho_g
    intercept = step1$intercept
```

#### 利用jacknife combine 2 steps

```{r}
      x = L2 *N/N.bar
      c = sum(weights^2 *x)/sum(weights^2*x^2)
      est = c(step2$jk.est, step1$intercept)
      delete.values = matrix(0, nrow = n.blocks, ncol = 2)
      delete.values[,2] = step1$delete.values[,2]
      delete.values[,1] = M/N.bar *(step2$delete.values - c * (step1$delete.values[,2] - step1$intercept))
      
      pseudo.values = matrix(n.blocks*est,nrow =n.blocks,ncol=2, byrow = T) - (n.blocks-1)* delete.values
      
      jackknife.cov <- cov(pseudo.values)/n.blocks
      jackknife.se <- sqrt(diag(jackknife.cov))
      
      coef.cov <- jackknife.cov[1,1]
      rho_g.se <- sqrt(coef.cov)
      intercept.se <- jackknife.se[2]
```

```{r}
h2_1 <- list(rho_g = rho_g,
                rho_g.se = rho_g.se,
                intercept = intercept,
                intercept.se = intercept.se,
                delete.values=delete.values)
```

```{r}
message("Mean Chi2:",round(mean(merged11$chi2.x),4),".")
message("Intercept: ",round(h2_1$intercept,4),"(",round(h2_1$intercept.se,4),").")
message("Total Observed scale h2:",round(h2_1$rho_g,4),"(",round(h2_1$rho_g.se,4),").\n")
```

### 估计h2_2 Estimate heritability for trait 2

```{r}
merged22 = merged[,c("SNP","chi2.y","chi2.y","N.y","N.y","chi2.y","L2")]
colnames(merged22) = c("SNP","chi2.x","chi2.y","N.x","N.y","zxy","L2")
Zxy = merged22$zxy
L2 = merged22$L2
N.x = merged22$N.x
N.y = merged22$N.y
N.x <- as.numeric(N.x)
N.y <- as.numeric(N.y)
N = sqrt(N.x * N.y)
N.bar <- mean(N)
x = L2 *N/N.bar
rho_g <- mean(Zxy)*M/mean(N*L2)

h1 = h2.2F$h2
h2 = h2.2F$h2
intercept.h1 = h2.2F$intercept
intercept.h2 = h2.2F$intercept
intercept.gencov = h2.2F$intercept
```

```{r}
  h1 <- max(h1, 0)
  h1 <- min(h1, 1)
  
  h2 <- max(h2, 0)
  h2 <- min(h2, 1)
  
  rho_g <- max(rho_g, -1)
  rho_g <- min(rho_g, 1)
  wld <- as.numeric(lapply(X=L2, function(x){max(x,1)}))
  ld <- as.numeric(lapply(X=x,function(x){max(x,1)}))
  a = N.x * h1 * ld/M + intercept.h1
  b = N.y * h2 * ld/M + intercept.h2
  c = sqrt(N.x*N.y) * rho_g * ld/M + intercept.gencov
  het.w <- 1/(a*b + c^2)
  oc.w <- 1/wld
  #cat("mean het.w ", mean(het.w),"\n")
  #cat("mean oc.w ", mean(oc.w), "\n")
  w <- sqrt(het.w * oc.w )
```

```{r}
# 计算协方差矩阵的权重 用于后续的GLM回归
weights = get.gencov.weights(L2, h1, h2,
                               intercept.h1,
                               intercept.h2,
                               intercept.gencov,
                               N.x, N.y,
                               rho_g, N.bar, M, L2)

### Two step estimator
    Zxy.s1 <-Zxy[step1.idx]
    L2.s1   <- L2[step1.idx]
    weights.s1 <- weights[step1.idx]
    N.s1 <- N[step1.idx]
    x.s1 <- x[step1.idx]
    N.x.s1 <- N.x[step1.idx]
    N.y.s1 <- N.y[step1.idx]
    n.snps <- nrow(merged)
    seperator <- floor(seq(from=1, to=length(step1.idx), length.out =(n.blocks+1)))
  

y_1 = Zxy.s1
L2_1 = L2.s1
update.x_1 = x.s1
N_1 = N.s1
weights_1 = weights.s1
N.x_1 = N.x.s1
N.y_1 = N.y.s1
```

#### step 1

```{r}
weights_1 = weights_1/sum(weights_1)
x_1 = L2_1 *N_1/N.bar
for(i in 1:2){
      
      wy = y_1*weights_1
      
      wx = as.matrix(cbind(x_1*weights_1, 1*weights_1))
      
      fit = lm(wy~wx+0)
      
      rho_g = drop(coef(fit)[1]* M/N.bar)
      
      rho_g <- max(rho_g, -1)
      rho_g <- min(rho_g, 1)
      
      intercept.gencov = drop(coef(fit)[2])
      
   h1 <- max(h1, 0)
  h1 <- min(h1, 1)
  
  h2 <- max(h2, 0)
  h2 <- min(h2, 1)
  
  rho_g <- max(rho_g, -1)
  rho_g <- min(rho_g, 1)
      weights_1 = get.gencov.weights(L2_1, h1, h2,
                                   intercept.h1,
                                   intercept.h2,
                                   intercept.gencov,
                                   N.x_1, N.y_1,
                                   rho_g,
                                   N.bar, M, update.x_1)
      
      weights_1 <-  weights_1/sum(weights_1)
    }
```

```{r}
    weighted.LD <- as.matrix(cbind(x_1*weights_1, 1*weights_1))
    
    weighted.chi <- as.matrix(y_1*weights_1)
```

-   块状数据处理 针对多个数据块(由seperator指定)

```{r}
 n.blocks = length(seperator)-1
  n.snps <- length(y_1)
  p = ncol(weighted.LD)
  xty.block.values <- matrix(data=NA, nrow=n.blocks, ncol=p)
  xtx.block.values <- matrix(data=NA, nrow=p*n.blocks, ncol=p)
  
  from <- seperator
  to <- c(seperator[2:n.blocks]-1, n.snps)
  
  rep.from <- seq(from=1,to=p*n.blocks , by=p)
  rep.to <- seq(from =p,to=p*n.blocks ,by =p)
  
  colnames(xty.block.values)<- colnames(xtx.block.values)<- colnames(weighted.LD)
```

```{r}
  for(i in 1:n.blocks){
 xty.block.values[i,] <- t(t(weighted.LD[from[i]:to[i],]) %*% weighted.chi[from[i]:to[i],])
    xtx.block.values[rep.from[i]:rep.to[i],] <- as.matrix(t(weighted.LD[from[i]:to[i],]) %*%
                                                            weighted.LD[from[i]:to[i],])
  }
  
  xty <- as.matrix(colSums(xty.block.values))
  xtx <- matrix(data=NA,nrow =p, ncol =p)
  colnames(xtx)<- colnames(weighted.LD)
  
  for(i in 1:p){
    xtx[i,] <- t(colSums(as.matrix(xtx.block.values[seq(from=i, to=p*n.blocks, by = p),])))
  }
  
  
  reg <- solve(xtx)%*% xty
```

-   利用Jacknife估计回归系数的方差和标准误差
-   利用重采样的方法 评估估计的robustness 去除部分样本计算估计量 并最后求这些估计量的平均

```{r}
library(pracma)
delete.from <- seq(from=1,to= p* n.blocks, by=p)
    delete.to <- seq(from=p,  to=p* n.blocks, by=p)
    delete.values <- matrix(data=NA, nrow=n.blocks, ncol = p)
    colnames(delete.values)<- colnames(weighted.LD)
    
    for(i in 1:n.blocks){
      
      xty.delete <- xty-xty.block.values[i,]
      xtx.delete <- xtx-xtx.block.values[delete.from[i]:delete.to[i],]
      delete.values[i,] <- pinv(xtx.delete) %*% xty.delete
      # delete.values[i,] <- solve(xtx.delete)%*% xty.delete
    }
    
    delete.values <- as.matrix(delete.values[,1:p])
    
    
    pseudo.values <- matrix(data=NA,nrow=n.blocks,ncol=p)
    colnames(pseudo.values)<- colnames(weighted.LD)
    for(i in 1:n.blocks){
      pseudo.values[i,] <- (n.blocks*reg)-((n.blocks-1)* delete.values[i,])
    }
    
    jackknife.cov <- cov(pseudo.values)/n.blocks
    jackknife.se <- sqrt(diag(jackknife.cov))
    
    coef.cov <- jackknife.cov[1,1]/(N.bar^2)*M^2
    rho_g.se <- sqrt(coef.cov)
    
    if(p==1){
      intercept.est <- intercept.gencov
      rho_g.est <- reg[1]/N.bar*M
      intercept.se <- NA
    }
    
    if(p==2){
      
      intercept.est <- reg[2]
      rho_g.est <- reg[1]/N.bar*M
      intercept.se <- jackknife.se[length(jackknife.se)]
      
    }
step1<- list(rho_g = rho_g.est, rho_g.se= rho_g.se,
                intercept = intercept.est,
                intercept.se = intercept.se,
                delete.values =  delete.values,
                jk.est = reg[1])
```

```{r}
step1$rho_g # 多数为positive
```

#### step 2

```{r}
 ## step 2
    #cat("step II \n")
    new.seperator <-  c(1, step1.idx[seperator[2:n.blocks]], n.snps)
  
    step2 =irwls_gencov(y=Zxy,
                        L2=L2,
                        update.x = L2,
                        N = N,
                        weights = weights,
                        N.x = N.x,
                        N.y = N.y,
                        h1, h2,
                        intercept.h1,
                        intercept.h2,
                        intercept.gencov=step1$intercept,
                        M, N.bar,
                        fix.intercept=T,
                        new.seperator)
    rho_g = step2$rho_g
    intercept = step1$intercept
```

#### Combine 2 steps

```{r}
      x = L2 *N/N.bar
      c = sum(weights^2 *x)/sum(weights^2*x^2)
      est = c(step2$jk.est, step1$intercept)
      delete.values = matrix(0, nrow = n.blocks, ncol = 2)
      delete.values[,2] = step1$delete.values[,2]
      delete.values[,1] = M/N.bar *(step2$delete.values - c * (step1$delete.values[,2] - step1$intercept))
      
      pseudo.values = matrix(n.blocks*est,nrow =n.blocks,ncol=2, byrow = T) - (n.blocks-1)* delete.values
      
      jackknife.cov <- cov(pseudo.values)/n.blocks
      jackknife.se <- sqrt(diag(jackknife.cov))
      
      coef.cov <- jackknife.cov[1,1]
      rho_g.se <- sqrt(coef.cov)
      intercept.se <- jackknife.se[2]
```

```{r}
h2_2 <- list(rho_g = rho_g,
                rho_g.se = rho_g.se,
                intercept = intercept,
                intercept.se = intercept.se,
                delete.values=delete.values)
```

```{r}
message("Mean Chi2:",round(mean(merged22$chi2.x),4),".")
message("Intercept: ",round(h2_2$intercept,4),"(",round(h2_2$intercept.se,4),").")
message("Total Observed scale h2:",round(h2_2$rho_g,4),"(",round(h2_2$rho_g.se,4),").\n")
```

### 估计$\rho_g$ : estimate genetic covariants

```{r}
est_gencov <- function(merged,
                       h1, h2,
                       intercept.h1,
                       intercept.h2,
                       intercept.gencov=0,
                       M,Twostep=F,
                       fix.gcov.intercept=F,
                       step1.idx=NULL,
                       n.blocks=200,
                       jknife=T){

  Zxy = merged$Zxy
  L2 = merged$L2
  N.x = merged$N.x
  N.y = merged$N.y
  N = sqrt(N.x * N.y)
  N.bar <- mean(N)
  x = L2 *N/N.bar
  rho_g <- mean(Zxy)*M/mean(N*L2)

  weights = get.gencov.weights(L2, h1, h2,
                               intercept.h1,
                               intercept.h2,
                               intercept.gencov,
                               N.x, N.y,
                               rho_g, N.bar, M, L2)

  if(fix.gcov.intercept)  Twostep=F
  if(is.null(step1.idx)) Twostep = F
  if(Twostep==T){
    message("Using two-step estimator with cutoff at 30.")
    ### Two step estimator
    Zxy.s1 <-Zxy[step1.idx]
    L2.s1   <- L2[step1.idx]
    weights.s1 <- weights[step1.idx]
    N.s1 <- N[step1.idx]
    x.s1 <- x[step1.idx]
    N.x.s1 <- N.x[step1.idx]
    N.y.s1 <- N.y[step1.idx]
    n.snps <- nrow(merged)
    seperator <- floor(seq(from=1, to=length(step1.idx), length.out =(n.blocks+1)))

    step1 = irwls_gencov( y = Zxy.s1,
                          L2 = L2.s1,
                          update.x = x.s1,
                          N=N.s1,
                          weights = weights.s1,
                          N.x = N.x.s1,
                          N.y = N.y.s1,
                          h1, h2,
                          intercept.h1,
                          intercept.h2,
                          intercept.gencov=0,
                          M, N.bar,
                          fix.intercept=F,
                          seperator)


    ## step 2
    #cat("step II \n")
    new.seperator <-  c(1, step1.idx[seperator[2:n.blocks]], n.snps)

    step2 =irwls_gencov(y=Zxy,
                        L2=L2,
                        update.x = L2,
                        N = N,
                        weights = weights,
                        N.x = N.x,
                        N.y = N.y,
                        h1, h2,
                        intercept.h1,
                        intercept.h2,
                        intercept.gencov=step1$intercept,
                        M, N.bar,
                        fix.intercept=T,
                        new.seperator)
    rho_g = step2$rho_g
    intercept = step1$intercept

    if(jknife){
      ## cpmbine step 1 and step 2
      x = L2 *N/N.bar
      c = sum(weights^2 *x)/sum(weights^2*x^2)
      est = c(step2$jk.est, step1$intercept)
      delete.values = matrix(0, nrow = n.blocks, ncol = 2)
      delete.values[,2] = step1$delete.values[,2]
      delete.values[,1] = M/N.bar *(step2$delete.values - c * (step1$delete.values[,2] - step1$intercept))

      pseudo.values = matrix(n.blocks*est,nrow =n.blocks,ncol=2, byrow = T) - (n.blocks-1)* delete.values

      jackknife.cov <- cov(pseudo.values)/n.blocks
      jackknife.se <- sqrt(diag(jackknife.cov))

      coef.cov <- jackknife.cov[1,1]
      rho_g.se <- sqrt(coef.cov)
      intercept.se <- jackknife.se[2]

    }

  }else{

    seperator <- floor(seq(from=1, to=nrow(merged), length.out =(n.blocks+1)))

    step1 = irwls_gencov( y = Zxy,
                          L2 = L2,
                          update.x = L2,
                          N=N,
                          weights = weights,
                          N.x = N.x,
                          N.y = N.y,
                          h1, h2,
                          intercept.h1,
                          intercept.h2,
                          intercept.gencov,
                          M, N.bar,
                          fix.intercept=fix.gcov.intercept,
                          seperator)
    rho_g = step1$rho_g
    intercept = step1$intercept
    if(jknife){
      rho_g.se = step1$rho_g.se
      intercept.se = step1$intercept.se
      delete.values=step1$delete.values
    }

  }

  if(jknife){
    return(list(rho_g = rho_g,
                rho_g.se = rho_g.se,
                intercept = intercept,
                intercept.se = intercept.se,
                delete.values=delete.values))
  }else{
    return(list(rho_g = rho_g,
                intercept = intercept))
  }
}
```

```{r}
message("Estimate genetic covariance ...")

rho_g = est_gencov(merged = merged,
                       h1 = h2.1F$h2,
                       h2 = h2.2F$h2,
                       intercept.h1 = h2.1F$intercept,
                       intercept.h2 = h2.2F$intercept,
                       n.blocks=n.blocks,
                       intercept.gencov=0,
                       M,Twostep = T,fix.gcov.intercept=F,
                       step1.idx,jknife=T)
```

```{r}
 message("Intercept: ",round(rho_g$intercept,4)," (",round(rho_g$intercept.se,4),").")
message("Total Observed scale gencov: ",round(rho_g$rho_g,4)," (",round(rho_g$rho_g.se,4),").")
```

填充协方差矩阵

```{r}
  cov <- matrix(NA,nrow=2,ncol=2)
  cov.se <- matrix(NA,nrow=2,ncol=2)
  I <- matrix(NA,nrow=2,ncol=2)
  I.se <- matrix(NA,nrow=2,ncol=2)
```

```{r}
 cov[1,1] = h2_1$rho_g
  cov[2,2] = h2_2$rho_g
  I[1,1] = h2_1$intercept
  I[2,2] = h2_2$intercept

  cov[1,2] <- cov[2,1] <- rho_g$rho_g
  I[1,2] <-  I[2,1] <- rho_g$intercept
  rg = rho_g$rho_g/sqrt(h2_1$rho_g * h2_2$rho_g)


  cov.se[1,1] <- h2_1$rho_g.se
  cov.se[2,2] <- h2_2$rho_g.se
  cov.se[1,2]<- cov.se[2,1]<- rho_g$rho_g.se

  I.se[1,1] <- h2_1$intercept.se
  I.se[2,2] <- h2_2$intercept.se
  I.se[1,2] <-I.se[2,1] <- rho_g$intercept.se
```

```{r}
  denome_delete.values <- sqrt(h2_1$delete.values[,1] * h2_2$delete.values[,1])
  
  pseudo.values = n.blocks*rg - (n.blocks-1)* rho_g$delete.values[,1]/denome_delete.values
  
  jackknife.cov <- var(pseudo.values)/n.blocks
  
  rg.se <- sqrt(jackknife.cov)
```

#### final estimation

```{r}
LDSC<- list(cov = cov,
              cov.se = cov.se,
              I = I,
              I.se = I.se,
              rg = rg,
              rg.se = rg.se)
```

```{r}
C = matrix(as.vector(LDSC$I), nrow=2, ncol=2)
Omega = matrix(as.vector(LDSC$cov)/M, nrow=2, ncol=2)
```

得到background model的参数估计

```{r}
C
```

```{r}
Omega
```
